---
title: 'proyecto: COVID impacto regional'
author: "Tim Riffe"
date: "9 junio 2021"
output: ioslides_presentation
---

```{r setup, include=FALSE}
knitr::opts_chunk$set(echo = FALSE, warning = FALSE, message = FALSE)
ridge_plots <- local(get(load(here::here("FigData/ridge_plots.Rdata"))))
CCAA_ranks <- local(get(load(here::here("FigData/CCAA_rank_plots_waves.Rdata"))))
CCAA_relranks       <- local(get(load(here::here("FigData/CCAA_relrank_waves.Rdata"))))
cumulative_ranks    <- local(get(load(here::here("FigData/cumulative_ranks.Rdata"))))
cumulative_relranks <- local(get(load(here::here("FigData/cumulative_relranks.Rdata"))))


```

## Datos

- Datos sobre casos, hospitalizaciones, uci, defunciones covid vienen del ISCII
- Defunciones de todas causes (2019-2021) vienen del INE
- Defunciones de todas causes (2016-2018) vienen de EUROSTAT
- Denominadores vienen del INE
- Tasas estandarizadas por sexo y edad, standar nacional.

## Series temporales

```{r}
ridge_plots[[1]]
```

## Series temporales

```{r}
ridge_plots[[2]]
```

## Series temporales

```{r}
ridge_plots[[3]]
```

## Series temporales

```{r}
ridge_plots[[4]]
```

## Series temporales

```{r}
ridge_plots[[5]]
```

## Rank por olas

```{r}
CCAA_ranks[[1]]
```

## Rank por olas

```{r}
CCAA_ranks[[2]]
```

## Rank por olas

```{r}
CCAA_ranks[[3]]
```

## Ranquings por olas

```{r}
CCAA_ranks[[4]]
```

## Rank por olas

```{r}
CCAA_ranks[[5]]
```

## Rank cumulativo por medida

```{r}
cumulative_ranks
```

## Rank relativos cumulativo por medida

```{r}
cumulative_relranks
```

